【裁判字號】    98,聲再,7
【裁判日期】    980403
【裁判案由】    聲請再審
【裁判全文】
臺灣臺中地方法院刑事裁定               98年度聲再字第7號
再審聲請人
即受判決人  甲○○
上列聲請人因違反著作權法案件，對於本院九十七年度簡上字第
一二九七號中華民國九十七年十二月八日確定判決（起訴案號：
臺灣臺中地方法院檢察署九十七年度偵字第二００六三號）提起
再審，本院裁定如下：
    主  文
再審之聲請駁回。
    理  由
一、聲請再審意旨：以原審未宣告緩刑為由，及原審有如後附件
    所示刑事再審聲請狀所載之事由提出聲請再審。
二、按刑事訴訟法第四百二十條第一項第六款規定，因發見確實
    之新證據，足認受有罪判決之人，應受無罪、免訴、免刑或
    輕於原判決所認罪名之判決者，為受判決人之利益，得聲請
    再審。此所謂應受輕於原判決所認罪名之判決，係指應受較
    輕罪名之判決而言，至宣告刑之輕重，乃量刑問題，不在本
    款所謂罪名之內；又上開條文既曰輕於原判決所認「罪名」
    ，自與輕於原判決所宣告之「罪刑」有別，所謂輕於原判決
    所認罪名，係指與原判決所認罪名比較，其法定刑較輕之相
    異罪名而言，例如原認放火罪實係失火罪，原認殺尊親屬罪
    實係普通殺人罪，原認血親和姦罪實係通姦罪等是。至於同
    一罪名之有無加減刑罰之原因者，僅足影響科刑範圍而罪質
    不變，即與「罪名」無關，自不得據以再審。最高法院五十
    六年度台抗字第一○二號著有判例及同院七十年度第七次刑
    事庭會議作成決議可資參照。次按，刑事訴訟法第四百二十
    條第一項第六款所謂發見確實之新證據，係指該證據於事實
    審法院判決前已經存在，為法院、當事人所不知，不及調查
    斟酌，至其後始行發見，且就證據本身形式上觀察，固不以
    絕對不須經過調查程序為條件，但必須顯然可認為足以動搖
    原有罪確定判決，而為受判決人無罪、免訴、免刑或輕於原
    判決所認罪名之判決者為限。故受理聲請再審之最後事實審
    法院，應就聲請再審理由之所謂「新證據」，是否具備事實
    審判決前已經存在，為法院、當事人所不知，事後方行發見
    之「嶄新性」，及顯然可認足以動搖原有罪確定判決，應為
    無罪、免訴、免刑或輕於原判決罪名之「顯然性」二要件，
    加以審查，為判斷應否准予開始再審之準據（最高法院九十
    三年度台抗字第九八號判決要旨可資參照）。再按關於刑之
    量定，係實體法上賦予法院得為自由裁量之事項，苟已斟酌
    刑法第五十七條各款所列情狀，而未逾越法定刑度，或濫用
    其權限，即不得任意指摘為違法，最高法院七十二年臺上字
    第六六九六號、七十五年臺上字第七○三三號判例均可參照
    。是本條所規定者須為足生影響於判決之重要證據，未經原
    確定判決審酌者，始足當之，茍業經原確定判決審酌，或非
    足生影響於判決之重要證據，均不得據以聲請再審。
三、查本件聲請人以告訴人要求之賠償新台幣十五萬元為和解條
    件，金額過高不合理，並非屬證據方法，自無重要證據或新
    事實漏未審酌之情形。又本件原審係依被告於司法警察詢問
    及檢察官訊問時之部分供述及在原審認罪陳述，並審酌聲請
    人不知尊重他人之著作財產權，擅自剽竊重製並公開傳輸告
    訴人受著作權法保護之著作，其行為尚不足取，又其利用著
    作之目的係出於商業營利之目的，然利用著作之方式係作為
    推銷商品使用，並非直接出售或出租告訴人之著作而直接營
    利，又告訴人著作之性質，係屬於商業文宣，內容為「寶樹
    園天然植物萃取香茅油」產品特性、功效之說明，屬事實性
    、資訊性之著作，固屬受著作權法保護之著作，然與虛構性
    或娛樂性著作之市場價值應仍有所區別，然被告利用上開著
    作之結果，可能稀釋原告上開語文著作之商業廣告文宣效益
    ，造成告訴人拍賣網站商品之銷售量降低，自足以影響著作
    權人之創作動機，暨被告於本院審理時坦承犯行，並在拍賣
    網頁上刊登道歉啟事，有被告提出之露天拍賣網站之網頁資
    料一份在卷可佐，尚知悔悟，然未能與告訴人達成民事和解
    之犯罪後態度等一切情狀，量處原審判決之刑，並諭知易科
    罰金之折算標準。而按是否宣告緩刑，本屬法院有權斟酌決
    定之職權，且原審確定判決中業已敘明何以不予宣告緩刑之
    理由，是被告此部分所指亦難認屬足以影響於判決之重要證
    據漏未審酌。綜上所述，原審判決既無漏未審酌足生影響於
    判決之重要證據，且聲請人於刑事聲請再審狀內所指原審漏
    未審酌事項，亦均非足生影響於原審判決之重要證據，亦即
    原確定判決並無聲請再審人所主張之再審事由，聲請再審人
    據以聲請再審，為無理由，應予駁回。
四、依刑事訴訟法第四百三十四條第一項，裁定如主文。
中    華    民    國    98    年     4     月    3    日
                  刑事第十二庭    法  官  劉 邦 繡
上正本證明與原本無異
本件不得抗告
中    華    民    國    98    年     4     月    3    日
                                  書記官  何俞瑩


司法院資訊處製作；財團法人民間司法改革基金會備份。
